臺灣高等法院刑事判決　　　　　　　　 94年度上訴字第985號
　　上　訴　人
　　即　被　告　甲○○
上列上訴人因毒品危害防制條例案件，不服臺灣士林地方法院93
年度訴字第633號，中華民國94年2月15日第一審判決（起訴案號
：臺灣士林地方法院檢察署93年度毒偵字第1180號），提起上訴
，本院判決如下：
    主  文
原判決撤銷。
甲○○連續施用第一級毒品，累犯，處有期徒刑玖月。扣案毒品
海洛因壹包（驗餘淨重0.4公克）沒收銷燬。
    事  實
一、甲○○有多項妨害自由、公共危險、違反麻醉藥品管理條例
    前科，最近1 次係於民國82年間因違反肅清煙毒條例及違反
    麻醉藥品管理條例案件分別經臺灣臺北地方法院83年度訴字
    第1006號判處有期徒刑3年6月（經上訴駁回確定）及原審以
    83年訴字第752號判處有期徒刑3年2月及6月，經合併定執行
    刑6年。而於86年間又因違反麻醉藥品管理條例案經原審86
    年度易字第1632號判處有期徒刑7月確定。前開所定執行刑6
    年與最後判處之有期徒刑7月，接續合併執行，於89年3月20
    日假釋，而於92年4月19日假釋縮短刑期執行完畢。又於92
    年間，因施用毒品案件，經原審92年毒聲字第80號裁定觀察
    、勒戒，認有施用傾向，復以92年度毒聲字第159號裁定強
    制戒治，嗣又經裁定停止戒治，於92年8月28日釋放出所，
    93年2月21日保護管束期滿後，由臺灣士林地方法院檢察署
    檢察官於93年3月23日以93年度戒毒偵字第20號不起訴處分
    確定。詎甲○○復基於施用毒品之概括犯意，自前案保護管
    束期間之93年1月底起至93年8月22日，連續在其臺北市○○
    區○○路25巷81弄58號住處或其他不詳地點，以海洛因摻入
    香煙吸食之方式施用第一級毒品海洛因多次（施用頻率約1
    星期1至2次）。嗣於93年8月22日下午6時許在臺北市○○區
    ○○路1段105號前，因搭乘友人張培根之汽車，為警實施交
    通盤撿之際，並於員警尚不知其持有毒品海洛因及有施用行
    為時，自行交付其所有供施用之毒品海洛因1包（驗餘淨重
    零點肆公克）及承認施用毒品海洛因行為，並接受裁判。
二、案經臺北市政府警察局士林分局報請臺灣士林地方法院檢察
    署檢察官偵查起訴。
    理  由
一、右揭事實業據被告甲○○於警訊、偵查及原審及本院審理中
    坦承不諱（毒偵卷1180號第23至27頁偵訊筆錄，核退卷第5
    至6頁訊問筆錄、原審卷第31至34頁、本院卷第31頁參照）
    ，而被告查獲當日採驗之尿液經送臺灣尖端先進生技醫藥股
    份有限公司以氣相層析質譜儀檢驗法鑑驗結果，呈嗎啡陽性
    反應，亦有該公司93年9月2日濫用藥物檢驗報告（核退卷第
    12頁參照）1紙附卷可稽。被告自行交付之毒品1包，經以氣
    相層析質譜儀鑑驗結果亦均為海洛因，亦有法務部調查局93
    年9月29日調科壹字第040003619號鑑定通知書可按（併案毒
    偵卷第1180號卷內）。又被告自白施用第一級毒品海洛因，
    應認與事實相符，而可採信，前開事實應可認定。被告於92
    年間因施用第一級毒品海洛因案件，經法院裁定觀察、勒戒
    ，因有施用傾向，又裁定強制戒治，於92年8月28日停止戒
    治釋放出所，保護管束期滿後，由檢察官不起訴處分確定等
    情，亦有卷附本院被告全國前案紀錄表在卷可稽，應可認定
    。被告此次顯係於強制戒治執行完畢釋放後，5年內再犯施
    用毒品罪，而應依毒品危害防制條例第23條第2項追訴處罰
    。本件事證明確，被告犯行洵堪認定。
二、核被告甲○○所為係犯毒品危害防制條例第10條第1 項之施
    用第一級毒品罪。被告施用毒品前持有毒品之低度行為，應
    為施用之高度行為所吸收，不另論罪。被告多次施用毒品犯
    行，時間緊接，所犯構成要件相同，顯係基於概括犯意所為
    ，為連續犯，應依刑法第56條規定論以連續施用第一級毒品
    1 罪，並加重其刑。被告有如事實欄所示前科紀錄，經判處
    有期徒刑執行完畢，此有臺灣高等法院被告全國前案紀錄表
    在卷可稽，其於5 年內再犯本件有期徒刑以上之罪，為累犯
    ，應依刑法第47條遞加重其刑。又被告於前開時、地因搭乘
    友人張培根之汽車，為警實施交通盤撿之際，並於員警尚不
    知其持有毒品海洛因及有施用行為時，自行交付其所有供施
    用之毒品海洛因1包（驗餘淨重0.4公克，包裝重0.19公克）
    及承認施用毒品海洛因之行為，並接受裁判，亦據其警詢筆
    錄記載明確（偵字第1180號卷第23頁），合於自首之規定，
    依刑法第62條前段減輕其刑。
三、原審以被告上述犯行事證明確，予以論罪科刑，固非無見，
    惟被告合於自首之規定，原審未為詳實認定被告確有自首之
    事實，並依法減輕其刑，認事用法自有違誤，被告上訴指摘
    原判決未依自首規定減輕其刑而有不當，為有理由，自應由
    本院予以撤銷改判。爰審酌被告前因施用毒品交付保護管束
    ，詎其竟不思悔悟，復於保護管束期滿後再施用第一級毒品
    ，顯見尚存有僥倖心理，惟其因胃病發作頻繁而施用毒品抑
    制病情，且犯後終能坦承犯行，態度尚佳，及其犯罪之動機
    、目的、手段，犯罪時所受之刺激、其品性、生活狀況、智
    識程度、犯罪所生之損害等一切情狀，量處如主文第2項所
    示之刑，以玆儆懲。扣案如主文第2項後段所示毒品，係屬
    本案查獲供被告施用之第一級毒品，不問屬於犯人與否，應
    依毒品危害防制條例第18條第1項前段之規定沒收銷燬之。
據上論斷，應依刑事訴訟法第369條第1項前段、第364條、第299
條第1項前段，毒品危害防制條例第10條第1項、第18條第1項前
段，刑法第11條、第56條、第47條、第62條前段，判決如主文。
本案經檢察官羅榮乾到庭執行職務。
中　　華　　民　　國　　94　　年　　5　　月　　 30　　日
　　　　　　　　　刑事第22庭審判長法　官  黃瑞華
　　　　　　　　　　　　　　　　  法　官  宋  祺
　　　　　　　　　　　　　　　　  法　官  蔡明宏
以上正本證明與原本無異。
如不服本判決，應於收受送達後十日內向本院提出上訴書狀，其
未敘述上訴之理由者並得於提起上訴後十日內向本院補提理由書
（均須按他造當事人之人數附繕本）。
                                  書記官  陳建邦
中　　華　　民　　國　　94　　年　　5　　月　　 30　　日
